【裁判字號】    97,易,231
【裁判日期】    970131
【裁判案由】    竊盜等
【裁判全文】
臺灣臺北地方法院刑事判決               97年度易字第231號
公  訴  人  臺灣臺北地方法院檢察署檢察官
被      告  甲○○
上列被告因竊盜等案件，經檢察官提起公訴（96年度偵字第2477
7號），本院判決如下：
    主  文
甲○○攜帶兇器竊盜，累犯，處有期徒刑拾月，扣案如附表所示
之物沒收；又損壞他人之汽車車窗玻璃，足以生損害於他人，累
犯，處有期徒刑月，扣案如附表編號(一)所示之物沒收。應執行
有期徒刑壹年，扣案如附表所示之物沒收。
    事  實
甲○○意圖為自己不法之所有，於民國96年12月19日凌晨4時50
分許，在臺北市中山區○○○路○段93巷30號「永盛公園」停車
場地下2樓第34號停車格，以自備客觀上足供兇器使用之一字螺
絲起子，打破登記為葉昭瑩所有實際由乙○○使用之車牌號碼
3987-EK號自小客車駕駛座車窗玻璃，足以生損害於乙○○；再
進入車內持自備客觀上足供兇器使用之十字螺絲起子、剪刀等工
具竊取車內價值約新臺幣5萬元之「富士廠牌」汽車音響1台得逞
。嗣為警於同日上午6時許，在同路段77巷19號前盤檢查獲，並
自其騎乘車牌號碼BAJ-137號機車踏板上扣得上開汽車音響1台，
及自機車置物箱內扣得其所有之一字螺絲起子、十字螺絲起子、
剪刀各1支及橡膠手套2副。
    理  由
一、程序方面：
  (一)證人乙○○於警詢、檢察事務官詢問時所為之證詞，雖屬被
    告以外之人於審判外所為之陳述，然當事人、辯護人於言詞
    辯論終結前均未爭執其證據能力，本院審酌該言詞陳述作成
    時之情況並無不當之處，適為本案之證據，依刑事訴訟法第
    159條之5第2項規定，得為證據。
  (二)按財產法益被侵害時，其財產之所有權人固為直接被害人，
    即對於該財產有事實上管領力之人，因他人之犯罪行為而其
    管領權受侵害者，亦不失為直接被害人 (最高法院42年台上
    字第18號判例參照)。本案3987-EK號自小客車雖係登記為葉
    昭瑩所有，惟實際均由乙○○使用，業據乙○○證述在卷，
    其仍不失為毀損罪之直接被害人，提起告訴，自屬適法。
二、上開犯罪事實業據被告甲○○坦承不諱，核與證人即告訴人
    乙○○於警詢、檢察事官詢問中指證被害情節相符，並有相
    片、告訴人領回失物所立之贓物認領保管單乙紙在卷及如附
    表所示之物扣案可資佐證，足徵被告自白與事實相符，犯行
    堪以認定，應予依法論科。
三、核被告所為，係犯刑法第321條第1項第3款加重竊盜罪、第
    354條毀損罪。所犯2罪，犯意各別，行為互殊，應予分論併
    罰。又被告前因違反毒品危害防制條例案件，經臺灣士林地
    方法院判處有期徒刑6月，嗣經減刑為有期徒刑3月，甫於96
    年10月23日易科罰金執行完畢，有臺灣高等法院被告前案紀
    錄表在卷可按，其於有期徒刑執行完畢後，5年內故意再犯
    有期徒刑以上之上開2罪，均為累犯，各應依刑法第47條第1
    項規定加重其刑。爰審酌被告有多次竊盜前科，甫於95 年
    11月3日假釋出監，有上開前案紀錄表在卷可憑，猶不思悛
    悔，再為本件犯行，惟被害人所受損害，尚非重大，且被告
    犯後已坦承犯行，及其犯罪動機、目的、手段等一切情狀，
    各量處如主文所示之刑，並定其應執行之刑。又保安處分係
    針對受處分人將來之危險性所為之處置，以達教化、治療之
    目的，為刑罰之補充制度。我國現行刑法採刑罰與保安處分
    雙軌制，係在維持行為責任之刑罰原則下，為協助行為人再
    社會化之功能，以及改善行為人潛在之危險性格，期能達成
    根治犯罪原因、預防犯罪之特別目的。是保安處分中之強制
    工作，旨在對嚴重職業性犯罪及欠缺正確工作觀念或無正常
    工作因而習慣犯罪者，強制其從事勞動，學習一技之長及正
    確之謀生觀念，使其日後重返社會，能適應社會生活。刑法
    第90條第1項規定：「有犯罪之習慣或以犯罪為常業或因遊
    蕩或懶惰成習而犯罪者，於刑之執行前，令入勞動場所，強
    制工作」，即係本於保安處分應受比例原則之規範，使保安
    處分之宣告，與行為人所為行為之嚴重性、行為人所表現之
    危險性及對於行為人未來行為之期待性相當之意旨而制定，
    而由法院視行為人之危險性格，決定應否令入勞動處所強制
    工作，以達預防之目的 (最高法院94年度台上字第6611號判
    決參照)。被告固有多次竊盜前科，惟其於本案中僅有一次
    竊盜犯行，且犯罪手段、所生結果尚未達相當之嚴重性、危
    險性，依比例原則予以權衡，本院認量處如主文所示之刑，
    應足收遏止及矯正之效，尚無依檢察官聲請令被告於刑前強
    制工作之必要。末查，如附表所示之物，係供犯罪所用，且
    俱屬被告所有，業據其供承在卷，併予宣告沒收。
據上論斷，應依刑事訴訟法第299條第1項前段，刑法第321條第1
項第3款、第354條、第47條第1項、第51條第5款、第38條第1項
第2款，刑法施行法第1條之1第1項、第2項前段，判決如主文。
本案經檢察官蔡立文到庭執行職務
中    華    民    國    97    年    1     月    31    日
                        臺灣臺北地方法院刑事第14庭
                                法  官  宋松璟
上正本證明與原本無異。
如不服本判決，應於判決送達後10日內向本院提出上訴狀（應抄
附繕本）。告訴人或被害人如對於本判決不服者，應具備理由請
求檢察官上訴，其上訴期間之計算係以檢察官收受判決正本之日
期為準。
                                書記官  周小玲
中    華    民    國    97    年    1    月    31    日
附表 (應沒收之物)
(一)一字螺絲起子壹支。
(二)十字螺絲起子壹支。
(三)剪刀壹支。
(四)橡膠手套貳副。
附錄本案論罪科刑法條
中華民國刑法第321條
（加重竊盜罪）
犯竊盜罪而有左列情形之一者，處六月以上、五年以下有期徒刑：
一、於夜間侵入住宅或有人居住之建築物、船艦或隱匿其內而犯之
    者。
二、毀越門扇、牆垣或其他安全設備而犯之者。
三、攜帶兇器而犯之者。
四、結夥三人以上而犯之者。
五、乘火災、水災或其他災害之際而犯之者。
六、在車站或埠頭而犯之者。
前項之未遂犯罰之。
中華民國刑法第354條
（毀損器物罪）
毀棄、損壞前二條以外之他人之物或致令不堪用，足以生損害於公
眾或他人者，處2年以下有期徒刑、拘役或5百元以下罰金。


司法院資訊處製作；財團法人民間司法改革基金會備份。
